【裁判字號】    99,交訴,270
【裁判日期】    991020
【裁判案由】    肇事逃逸罪等
【裁判全文】
臺灣臺中地方法院刑事判決             99年度交訴字第270號
公  訴  人  臺灣臺中地方法院檢察署檢察官
被      告  丁○○
上列被告因公共危險等案件，經檢察官提起公訴（99年度偵字第
16599 號），嗣因被告就被訴事實為有罪之陳述，經本院裁定適
用簡式審判程序審理，本院判決如下：
    主      文
丁○○服用酒類，不能安全駕駛動力交通工具而駕駛，處有期徒
刑貳月，如易科罰金，以新臺幣壹仟元折算壹日；又駕駛動力交
通工具肇事，致人受傷而逃逸，處有期徒刑陸月，如易科罰金，
以新臺幣壹仟元折算壹日。應執行有期徒刑柒月，如易科罰金，
以新臺幣壹仟元折算壹日。緩刑貳年，並於本判決確定後貳年內
，向公庫支付新臺幣陸萬元。
丁○○被訴過失傷害部分，公訴不受理。
    事實及理由
壹、有罪部分：
  一犯罪事實：
    丁○○於民國99年7 月4 日17時許，在臺中縣新社鄉友人住
    處飲用啤酒若干後，已呈酒醉狀態而無法安全駕駛動力交通
    工具，仍駕駛車牌號碼0D-9517 號自小客車欲返回臺中市住
    處。同日18時許，丁○○駕駛上開自小客車沿臺中市○○路
    由北往南方向行駛，行至環中路與向上路口欲左轉向上路時
    ，理應注意車前狀況，隨時採取必要之安全措施及服用酒類
    不能安全駕駛動力交通工具，不得駕駛汽車，而依當時情形
    ，又無不能注意之情事，竟疏未注意及此，因酒後意識模糊
    ，未注意車前狀況，遂追撞在同路前方由丙○○駕駛之車牌
    號碼5290-UA 號自小客車，致丙○○及其搭載之乘客甲○○
    分別受有上唇開放性傷口及胸腹壁挫傷之傷害（過失傷害丙○○部分未據告訴）。丁○○於駕駛動力交通工具肇事致人
    於傷後，雖有下車查看，明知已致人於傷，但因畏懼刑責，
    竟未報警或通報救護車救護，反而基於肇事逃逸之犯意，上
    車加速往向上路方向逃逸。嗣經路人張家豪發現，隨騎乘機
    車追趕丁○○之車輛至臺中市○○○路○ 段1063巷，並報警
    到場處理。警方即將丁○○送往林新醫院救治，並在醫院測
    得丁○○呼氣所含酒精濃度達每公升0.59毫克，而查悉上情
    。
  二認定犯罪事實所憑證據及理由：
    (一)被告丁○○所犯刑法第185 條之3 、第185 之之4 之罪，
      均係死刑、無期徒刑、最輕本刑為3 年以上有期徒刑以外
      之罪，其於審理程序就前揭被訴事實為有罪之陳述，經告
      知簡式審判程序之旨，並聽取其與公訴人之意見後，本院
      裁定進行簡式審判程序，是本件之證據調查，依刑事訴訟
      法第273 條之2 規定，不受同法第159 條第1 項、第161
      條之2 、第161 條之3 、第163 條之1 及第164 條至第17
      0 條規定之限制，合先敘明。
    (二)上開犯罪事實，業據證人丙○○、甲○○於警詢時陳述明
      確，並有林新醫院診斷證明書、道路交通事故現場圖、道
      路交通事故調查報告表(一)、(二)、酒精濃度測試單、測試觀
      察紀錄報告、發生車禍現場與逃逸躲避處所位置圖、舉發
      違反道路交通管理事件通知單各1 份，及肇事現場照片13
      張附卷可參。被告於本院準備程序及審理時，就上開犯罪
      事實亦坦承不諱。被告之自白與相關證據均相符合，本件
      事證明確，被告之犯行應堪認定。
  三論罪科刑之理由：
    (一)核被告所為，係犯刑法第185 條之3 之酒醉駕車罪及同法
      第185 條之4 之肇事逃逸罪。
    (二)被告所犯上開2 罪，犯意各別，行為各自獨立，應分論併
      罰之。
    (三)爰審酌被告前於85年間因毀損案件，經臺灣高等法院臺中
      分院（下稱臺中高分院）判處有期徒刑9 月，緩刑3 年確
      定外，無其他犯罪紀錄，有臺灣高等法院被告前案紀錄表
      1 份在卷可稽，素行尚稱良好。然被告猶不知謹慎行事，
      明知飲酒後，已達不能安全駕駛動力交通工具之狀態，竟
      無視於其他用路人可能遭受之生命、身體威脅，僅圖一己
      往來交通之便，而酒醉駕車，對於道路公共安全已生顯著
      之危險，且於酒醉駕車肇事致被害人丙○○、甲○○受傷
      後，於肇事後並未下車察看，即將車輛駛離肇事現場，未
      留在肇事現場為即時救護、避免後車再度撞擊或協助相關
      人員迅速處理事故而離去，所生危害重大，兼衡之被告犯
      後深具悔意，被害人丙○○、甲○○亦當庭表示願意原諒
      被告，足見被告犯後態度尚佳等一切情狀，分別量處如主
      文所示之刑，並定其應執行之刑，暨諭知易科罰金之折算
      標準。
    (四)又被告除85年間犯毀損罪，經臺中高分院判處有期徒刑9
      月，緩刑3 年確定，緩刑期滿，緩刑之宣告未經撤銷，其
      刑之宣告失其效力，有前開臺灣高等法院被告前案紀錄表
      可參。被告因一時未及深慮致罹刑章，並念及被告已坦承
      犯行，深表悔意，經此偵查、審理程序，應已獲深刻教訓
      ，當知謹言慎行，信無再犯之虞，本院認其所受刑之宣告
      以暫不執行為適當，爰依刑法第74條第1 項第1 款規定，
      宣告被告緩刑5 年，並於本判決確定之日起2 年，向公庫
      支付新臺幣60,000元，以啟自新。
貳、公訴不受理部分：
  一公訴意旨另以：
    被告前開過失致告訴人甲○○受有胸腹壁挫傷之傷害，因認
    被告此部分涉犯刑法第284條第1項之過失傷害罪嫌。
  二按告訴乃論之罪，其告訴經撤回者，應諭知不受理之判決，
    並得不經言詞辯論為之，此為刑事訴訟法第303 條第3 款、
    第307 條所明定。本件被告經檢察官以刑法第284 條第1項
    前段之過失傷害罪提起公訴，依照同法第287 條前段規定係
    屬告訴乃論之罪，茲經告訴人甲○○於第一審辯論終結前即
    99年9 月8 日具狀撤回告訴，有聲請撤回告訴狀1 紙附卷足
    稽，爰不經言詞辯論，諭知不受理之判決。
、適用之法律：
  一刑事訴訟法第273 條之1 第1 項、第299 條第1 項前段、第
    303 條第3 款、第307 條。
  二刑法第185 條之3 、第185 條之4 、第41條第1 項、第8 項
    、第51條第5 款、第74條第1 項第1 款、第2 項第4 款，刑
    法施行法第1 條之1 。
本案經檢察官乙○○到庭執行職務。
中    華    民    國    99    年    10    月    20    日
                  刑事第十六庭  法  官 楊欣怡
以上正本證明與原本無異。
如不服本判決，應於收受判決後10日內向本院提出上訴書狀，並
應敘述具體理由；其未敘述上訴理由者，應於上訴期間屆滿後20
日內向本院補提理由書（均須按他造當事人之人數附繕本）「切
勿逕送上級法院」。
告訴人或被害人對於判決如有不服具備理由請求檢察官上訴者，
其上訴期間之計算係以檢察官收受判決正本之日期為準。
                                 書記官 黃泰能
中    華    民    國    99    年    10    月    20    日
附錄論罪科刑法條：
服用毒品、麻醉藥品、酒類或其他相類之物，不能安全駕駛動力
交通工具而駕駛者，處1 年以下有期徒刑、拘役或科或併科15萬
元以下罰金。
中華民國刑法第185條之4
駕駛動力交通工具肇事，致人死傷而逃逸者，處6 月以上5 年以
下有期徒刑。萬元以下罰金。

司法院資訊處製作；財團法人民間司法改革基金會備份。
